---
 title: "Анализ данных сетевого трафика с использованием СУБД DuckDB"
 author: "chirkov.ilya4@yandex.ru"
 format: 
   md:
     output-file: README.md
---

## Цель работы 

1. Изучить возможности СУБД DuckDB для обработки и анализ больших данных
2. Получить навыки применения DuckDB совместно с языком программирования R
3. Получить навыки анализа метаинфомации о сетевом трафике
4. Получить навыки применения облачных технологий хранения, подготовки и
анализа данных: Yandex Object Storage, Rstudio Server.

## Исходные данные 
 
1. Программное обеспечение Windows 10 
2. Rstudio Server и библиотека Dplyr
3. Интерпретатор языка R 4.1
4.  DuckDB

## Задание

Используя язык программирования R, OLAP СУБД
DuckDB библиотеку duckdb и облачную IDE Rstudio
Server, развернутую в Yandex Cloud, выполнить задания
и составить отчет.

## Ход работы

### Задание 1: Надите утечку данных из Вашей сети

1. Подготовка БД

```{r}
library(duckdb)
library(dplyr)
con <- dbConnect(duckdb::duckdb(), dbdir = "my_db.duckdb", read_only = FALSE)
#download.file('https://storage.yandexcloud.net/arrow-datasets/tm_data.pqt', destfile = "tm_data.pqt")
dbExecute(con,"CREATE TABLE tm_data_table as SELECT * FROM read_parquet('tm_data.pqt')")
```

2. Решение 

```{r}
query <- "SELECT src
          FROM tm_data_table
          WHERE (regexp_matches(src,'^(12|13|14)\\.'))
          AND NOT (regexp_matches(dst,'^(12|13|14)\\.'))
          GROUP BY src
          ORDER BY SUM(bytes) DESC
          LIMIT 1;"

dbGetQuery(con, query)
```

